【裁判字號】    97,簡上,153
【裁判日期】    970814
【裁判案由】    違反家庭暴力防治法
【裁判全文】
台灣屏東地方法院刑事判決      97年度簡上字第153號
公  訴  人  臺灣屏東地方法院檢察署檢察官
被  告  即
上  訴  人  乙○○
上列上訴人即被告因違反家庭暴力防治法案件，不服台灣屏東地
方法院97年度簡字第434 號中華民國97年3 月31日第一審簡易判
決（聲請簡易判決處刑案號96年度偵字第7903號），提起上訴，
本院管轄之第二審合議庭判決如下：
    主  文
上訴駁回。
乙○○緩刑貳年，緩刑期內付保護管束。
    事  實
一、乙○○為甲○○之前夫，二人間具有家庭暴力防治法第三條
    第一款所定之家庭成員關係。乙○○前因以行動電話發送簡
    訊恐嚇甲○○，經臺灣屏東地方法院於民國96年8 月3 日以
    96年度簡字第1152號判決分別判處拘役50日，各減刑為拘役
    25日，合併應執行拘役45日確定（不構成累犯），並於同年
    4 月30日核發96年度家護字第118 號民事通常保護令，諭令
    乙○○不得對甲○○實施身體或精神上之不法侵害行為，並
    不得直接或間接對甲○○為騷擾、通話或其他非必要之傳簡
    訊之聯絡行為等，保護令之有效期間為一年。詎乙○○明知
    該保護令之內容，竟基於違反上開保護令之犯意，接續以其
    所使用門號為0000000000號及0000000000號行動電話接連發
    送內容為「你想會這樣簡單就結束嗎？我能輕易就放棄嗎？
    你太高估自己了！」（96年10月2 日8 時4 分許）、「不是
    你說了就算數，如果這麼簡單，也就不會有那麼多社會事件
    發生。記住，我還沒放棄！」（96年10月2 日13時4 分許）
    、「一切又回歸原點。這支不能打，再換一支。」（96年10
    月3 日7 時46分許）、「別叫太大聲，好日子還會有多久？
    」（96年11月4 日零時28分許）、「真難得今晚這麼早就回
    家。」（96年10月4 日8 時45分許）、「電視好看嗎？」（
    96年11月4 日23時56分）、「又有颱風來台，什麼叫作「暴
    風雨前的寧靜」？多注意點，別太自以為是」（96年10月5
    日零時10分許）、「紅色雨衣真機車，早早出門愛打拼。」
    （96年11月6 日8 時46分許）、「專車？我一定會讓你感受
    對我同樣的對待。」（96年10月7 日16時30分許）、「不錯
    ，妳做得很好。他們的一席話更加深我的能量和決心，非常
    感謝妳，相信我一定可以完成心願。」（96年11月7 日22時
    42分許）、「還不想睡」（96年10月8 日零時14分許）、「
    睡不著，看電視」（96年10月13日2 時39分許）、「一隻不
    會生的母狗去配種是什麼情況？那叫做《免費打炮》」（96
    年10月20日10時14分許）、「打炮關機，很爽？」（96年10
    月20日10時15分）、「你以為時間真能淡化一切？妳錯了，
    對於我們之間的關係和狀況，它只會加深！妳可以繼續目前
    冷漠無情態度，但是那只會累積我的決心」（96年10月24日
    21時20分許）、「我今天會變成如此地步，有一半是拜妳所
    賜，所以不要低估我的決心和實力，不是只有妳會變。」（
    96年10月20日23時10分許）、「不是只有妳才能主宰一切」
    （96年10月30日零時6 分許）、「又接案件了！真不錯。紅
    美黑大方！」（96年10月31日10時25分許）、「日子一天一
    天的過去，我也一天一天的在等待，等待一個機會，一個最
    佳的機會」（96年11月2 日零時27分許）、「好勇敢，這種
    天氣只一件橘色風衣騎機車出去！」（96年11月2 日14時38
    分許）、「聰明，跑遠路機車是比不過汽車。唉，為何我沒
    車呢！」（96年11月2 日20時22分許）、「那家鹽酥雞好吃
    嗎？昨晚坐了那麼晚買了多少？矽膠鞋墊好用嗎？」（96
    年11月3 日18時34分許）、「猜猜看誰會是最後贏家？」（
    96年11月9 日2 時3 分許）、「真歹勢，我還沒準備齊全，
    我保證下次一定不會這樣而已，絕對讓彼此都滿意，要睡了
    嗎？晚安，祝妳睡得安穩～」（96年11月7 日1 時9 分許）
    等24通簡訊，至甲○○所使用門號為0000000000號行動電話
    內，以此方式直接實施騷擾之行為，對甲○○實施精神上不
    法侵害之家庭暴力行為，而違反上開民事通常保護令。嗣於
    同年11月14日15時10分許，經甲○○報警處理而循線查獲。
二、案經屏東縣警察局屏東分局移送臺灣屏東地方法院檢察署檢
    察官偵查起訴。
    理  由
一、訊據被告對於上揭犯罪事實，供認不諱，核與告訴人證述情
    節相符，並有96年度家護字第118 號民事通常保護令、屏東
    縣警察局屏東分局保護令執行紀錄表、家庭暴力加害人約制
    表各一紙及照片26張附卷可資佐證，被告罪證明確，犯行洵
    堪認定。
二、核被告所為，係犯家庭暴力防治法第61條第1 款、第2 款之
    違反保護令罪。又被告於短期內，接連密切發送上開簡訊至
    告訴人所使用上開行動電話門號之動作，其時間密接，侵害
    法益同一，應係承於單一違反保護令犯意之數個舉動接續實
    施，應依實質上一罪之接續犯論處。原審審酌被告前於95年
    間，即曾以手機傳送簡訊方式恐嚇被害人，業經臺灣屏東地
    方法院檢察署檢察官以95年度偵字第57 56 號為職權不起訴
    處分確定；復於96年間再以相同手法恐嚇同一被害人，經本
    院以96年度簡字第11 52 號判決判處應執行拘役45日確定，
    此有臺灣高等法院被告前案紀錄表1 件在卷可稽，其竟再以
    相同之方式，對被害人實施騷擾，為精神上不法侵害之行為
    ，顯見其毫無悔改之意，視本院所核發之保護令為無物，造
    成被害人身心恐懼，自應受相當之刑事非難，並兼衡其高職
    畢業，智識程度尚可、家庭經濟貧寒，生活狀況不佳，及斟
    酌檢察官之求刑意旨等一切情狀，量處有期徒刑５月，並依
    其資力、職業及社會地位等節，諭知易科罰金之折算標準，
    其認事用法，均無不合，量刑亦屬妥適。被告上訴意旨空言
    指摘原審判決不當，顯無理由，應予駁回。惟查，被告犯後
    被害人復與被告交往，雙方發生多次性行為，被害人並曾主
    動傳送「要不要出去約會．春天你出錢．快回電．不然我要
    睡了」簡訊與被告，有證人即被害人甲○○之證詞及該簡訊
    照片１則在卷可證，顯見被害人有宥恕被告之意，查被告除
    與被害人之感情糾紛而觸犯刑事案件外，別無其他前科，素
    行尚佳，有臺灣高等法院被告全國前案紀錄表在卷可稽，其
    目前無業，經濟困窘，並據被告陳述明確，本院斟酌上情，
    認其一時失慮而罹刑典，經此審判科刑，當知所警惕，信無
    再犯之虞，本件所宣告之刑以暫不執行為適當，爰諭知緩刑
    二年，以勵自新，並依家庭暴力防治法第38條第1 項規定，
    於緩刑期內付保護管束，以收後效。
據上論斷，應依刑事訴訟法第455 條之1 第1 項、第3 項、第36
8 條，家庭暴力防治法第38條第1 項、第61條第1 款、第2 款，
刑法第11條前段、第41條第1 項前段、第74條第1 項第1 款，判
決如主文。
本案經檢察官陳新君到庭執行職務。
中    華    民      國      97    年   8    月   14   日
                    刑事第五庭
                              審判長法  官  石家禎
                                    法  官  林家聖
                                    法  官  陳秀慧
以上正本證明與原本無異。
不得上訴。
中    華    民      國      97    年   8    月   14   日
                                    書記官  林鴻仁


司法院資訊處製作；財團法人民間司法改革基金會備份。
